【裁判字號】    95,訴,171
【裁判日期】    950404
【裁判案由】    違反毒品危害防制條例
【裁判全文】
臺灣屏東地方法院刑事判決               95年度訴字第171號
公  訴  人  臺灣屏東地方法院檢察署檢察官
被      告  甲○○
                    （現於臺灣屏東竹田分監執行中）
上列被告因違反毒品危害防制條例案件，經檢察官提起公訴（95
年度毒偵字第161 號）及移送併辦（94年度毒偵字第482 號），
被告已為有罪之陳述，本院裁定改依簡式審判程序審理，本院判
決如下：
    主  文
甲○○連續施用第一級毒品，處有期徒刑拾月，扣案之含第一級
毒品海洛因注射針筒壹支沒收銷燬之。
    事  實
一、甲○○於民國90年間因施用毒品案件，經本院以90年度毒聲
    字第437 號裁定送觀察、勒戒後，認無繼續施用毒品之傾向
    ，嗣於90年6 月6 日執行完畢出所，並經臺灣屏東地方法院
    檢察署檢察官於同日以90年度毒偵緝字第122 號為不起訴處
    分確定；復於94年間因施用第一級毒品及第二級毒品案件，
    經本院以94年度訴字第917 號及94年度簡字第1523號判決判
    處8 月、4 月，分別於94年12月12日及同年11月29日確定（
    均不構成累犯）。詎仍不知戒除毒癮，於觀察勒戒執行完畢
    釋放後5 年內，基於施用第一級毒品海洛因之概括犯意，自
    94年12月13日起至95年1 月12日18時30分許，在屏東縣新園
    鄉○○村○○路53號家中、萬丹鄉○道路旁等處，平均2 天
    施用1 次，連續以針筒注射之方式施用第一級毒品海洛因多
    次，施用第一級毒品海洛因多次。嗣分別於(1)94年12月30日
    15時50分許，甲○○騎乘機車行經屏東縣萬丹鄉○○村○○
    道路處，因未依規定佩帶安全帽行跡可疑，為警攔檢盤查，
    始悉上情；(2)95年1 月13日10時25分許，甲○○及其友人宋
    佳政（另案經送觀察勒戒）共乘車牌號碼SVS-098 號機車，
    為警盤查，始悉上情，並扣得含有第一級毒品海洛因之注射
    針筒1 支。
二、案經屏東縣警察局屏東分局報請臺灣屏東地方法院檢察署檢
    察官偵查起訴及屏東縣警察局東港分局報請同署移送併辦。
    理  由
一、上開事實，業據被告甲○○坦承不諱，且被告為警查獲時採
    尿送驗結果，均呈嗎啡（即海洛因水解後之反應）之陽性反
    應，有臺灣檢驗科技股份有限公司95年1 月18日KＺ00000000
    0000號、95年1 月25日KＺ000000000000號濫用藥物尿液檢驗
    報告各1 紙在卷可證；又94年1 月13日扣案之注射針筒1 支
    ，經送高雄醫學大學附設中和紀念醫院檢驗結果呈海洛因陽
    性反應，顯然沾附有第一級毒品海洛因成分之事實，有該院
    94年3 月21日0000-000號檢驗報告1 紙在卷可憑。上述鑑驗
    結果，均係檢驗機關本於專業知識及以精密儀器或科學檢驗
    方法所得之結論，自可憑信，足見被告自白與事實相符，堪
    以採信。又被告前於90年間因施用毒品案件，經本院以90年
    度毒聲字第437 號裁定送觀察、勒戒後，認無繼續施用毒品
    之傾向，嗣於90年6 月6 日執行完畢出所，並經臺灣屏東地
    方法院檢察署檢察官於同日以90年度毒偵緝字第122 號為不
    起訴處分確定，此有臺灣屏東地方法院檢察署刑案資料查註
    紀錄表及臺灣高等法院被告全國前案紀錄表各1 份在卷可參
    。從而，本件事證已臻明確，被告經觀察勒戒執行完畢釋放
    後，5 年內再犯本件施用第一級毒品海洛因之犯行，堪以認
    定。
二、查海洛因屬毒品危害防制條例第2 條第2 項第1 款所稱之第
    一級毒品，不得持有、施用，被告竟持以施用，核其所為，
    係犯同條例第10條第1 項之施用第一級毒品罪。其施用前持
    有海洛因之低度行為，應為施用之高度行為所吸收，均不另
    論罪。其先後多次施用海洛因之行為，時間緊接，觸犯構成
    要件相同之罪名，顯係基於概括犯意反覆為之，皆為連續犯
    ，均應以一罪論，並加重其刑。公訴事實論及被告於94年12
    月13日起至95年1 月12日18時30分許止，連續施用第一級毒
    品海洛因多次之犯行，而併案意旨又認被告自94年12月13日
    起至同年12月29日20時許止，有連續施用第一級毒品海洛因
    之犯行，惟被告此部分之施用第一級毒品海洛因犯行與原起
    訴論罪之施用第一級毒品海洛因部分，為同一事實，依審判
    不可分原則，乃為起訴效力所及，本院自得併予審判，併此
    敘明。爰審酌被告經觀察、勒戒後，仍未能戒除毒癮，顯見
    其無戒毒悔改之意，惟念其施用毒品乃自戕行為，及其施用
    毒品之期間、次數、犯罪後雖坦認犯行，態度尚佳等一切情
    狀，分別量處如主文所示之刑，並定其應執行之刑。扣案之
    含有第一級毒品海洛因成分之注射針筒1 支，因與第一級毒
    品海洛因無法分離，均應依毒品危害防制條例第18條第1項
    前段規定沒收銷燬之。
據上論斷，應依刑事訴訟法第273 條之1 第1 項、第299 條第 1
項前段，毒品危害防制條例第10條第1 項、第18條第1 項前段，
刑法第11條、第56條，判決如主文。
本案經檢察官鄭伊鈞到庭執行職務
中    華    民    國    95    年    4     月    4     日
                  刑事第二庭    法  官  陳海寧
以上正本證明與原本無異。
如不服本判決應於收受本判決送達後十日內向本院提出上訴書狀，
其未敘述上訴理由者，並得於提起上訴後十日內向本院補提理由
書狀（均須按他造當事人之人數附繕本）「切勿逕送上級法院」
中    華    民    國    95    年    4     月    10    日
                                書記官  劉淑蓉
附錄法條：
毒品危害防制條例第10條
施用第一級毒品者，處 6 月以上 5 年以下有期徒刑。
施用第二級毒品者，處 3 年以下有期徒刑。


司法院資訊處製作；財團法人民間司法改革基金會備份。
